臺灣桃園地方法院刑事判決　　　　　　　　100年度易字第4號
公　訴　人　臺灣桃園地方法院檢察署檢察官
被　　　告　羅仕鋼
上列被告因竊盜案件，經檢察官提起公訴（99年度偵字第31659
號），嗣於本院準備程序進行中，被告就被訴事實為有罪之陳述
，經本院告知簡式審判程序意旨，並聽取當事人之意見後，本院
裁定改以簡式審判程序審理，並判決如下：
    主      文
羅仕鋼攜帶兇器竊盜，未遂，累犯，處有期徒刑陸月，如易科罰
金，以新臺幣壹仟元折算壹日。
    事      實
一、羅仕鋼前於民國95年間因竊盜罪，經本院以95年易字第
    1069號判處應執行有期徒刑1 年6 月確定，復經減刑為有期
    徒刑8 月，於97年間，因加重竊盜案件，經本院以96年度
    易字第70號判處有期徒刑1 年確定，嗣經裁定減為有期徒刑
    6 月，、部分則經本院裁定定應執行有期徒刑1 年2 月
    確定；於96年間，因加重竊盜未遂案件，經本院以96 年
    度易字第536 號案件判處有期徒刑1 年確定，嗣經本院裁定
    減為有期徒刑6 月確定；於96年間，因竊盜案件，經本院
    以96年度壢簡字第2741號案件判處有期徒刑6 月，因竊盜
    案件，經本院以96年度審易字第754 號案件，判處應執行有
    期徒刑8 月確定，、部分，嗣經本院裁定定應執行有期
    徒刑9 月確定；於97年間，因竊盜案件，經本院以97年度
    審易字第189 號判決有期徒刑7 月確定，於97年間，因竊
    盜案件，經本院以97年度易字第895 號案件判決應執行有期
    徒刑9 月確定，上開、、、部分，經本院裁定定應
    執行有期徒刑1 年9 月確定，羅仕鋼於96年11月27日入監執
    行，上開各罪經接續執行後，於99年7 月14日因縮刑期滿執
    行完畢出監。詎仍不知悔改，竟意圖為自己不法之所有，於
    99年12月7 日15時10分許，在桃園縣中壢市○○路○ 段468
    號「大潤發賣場」內之地下室停車場，以拾獲之客觀上足以
    危害人生命、身體安全而可供兇器使用之螺絲起子1 支，撬
    開楊進良所有之車牌號碼DZ-8733 號自用小客車之車門後，
    進入車內欲竊取財物，惟經翻找，認為並無有價值之物可偷
    ，未拿取楊進良所有之任何財物而未遂。嗣於繼續搜尋其他
    車輛時，為陳健元發覺，當場制止，並報警查獲，扣得上開
    螺絲起子乙支。
二、案經桃園縣政府警察局中壢分局報告臺灣桃園地方法院檢察
    署檢察官偵查起訴。
    理    由
一、按本件被告羅仕鋼所犯係死刑、無期徒刑、最輕本刑為3 年
    以上有期徒刑以外之罪，其於準備程序就前揭被訴事實為有
    罪之陳述，經法官告知簡式審判程序之旨，並聽取其與公訴
    人之意見後，本院認無不得或不宜改依簡式審判程序進行之
    處，爰依刑事訴訟法第273 條之1 第1 項，裁定本件改依簡
    式審判程序進行，合先敘明。
二、上揭事實業據被告迭次於警詢、偵查及本院準備程序、審理
    中均坦承不諱，復有被害人楊進良及證人陳健元於警詢證述
    綦詳，楊進良所有之上開車輛及扣案之螺絲起子照片3 幀等
    在卷可憑。足徵被告之自白與事實相符，本件事證明確，被
    告犯行洵堪認定，應依法論科。
三、論罪科刑：
（一）按行為後法律有變更者，適用行為時之法律；但行為後之
      法律有利於行為人者，適用最有利於行為人之法律，刑法
      第2 條第1 項定有明文。被告行為後，刑法第321 條業於
      100 年1 月26日修正公布，並於100 年1 月28日施行；修
      正前刑法第321 條第1 項規定：「犯竊盜罪而有左列情形
      之一者，處6 月以上、5 年以下有期徒刑：一、於夜間侵
      入住宅或有人居住之建築物、船艦或隱匿其內而犯之者。
      二、毀越門扇、牆垣或其他安全設備而犯之者。三、攜帶
      兇器而犯之者。四、結夥三人以上而犯之者。五、乘火災
      、水災或其他災害之際而犯之者。六、在車站或埠頭而犯
      之者。」，修正後則規定：「犯竊盜罪而有下列情形之一
      者，處6 月以上、5 年以下有期徒刑，得併科新臺幣10萬
      元以下罰金：一、侵入住宅或有人居住之建築物、船艦或
      隱匿其內而犯之者。二、毀越門扇、牆垣或其他安全設備
      而犯之者。三、攜帶兇器而犯之者。四、結夥三人以上而
      犯之者。五、乘火災、水災或其他災害之際而犯之者。六
      、在車站、埠頭、航空站或其他供水、陸、空公眾運輸之
      舟、車、航空機內而犯之者。」，修正後之法定刑增訂「
      得併科新臺幣10萬元以下罰金」，亦即依修正後之規定，
      得併科罰金，對行為人較為不利，經比較修正前、後之規
      定，修正後之規定並未較有利於被告，應依刑法第2 條第
      1 項前段之規定，適用被告行為時即修正前之刑法第321
      條第1 項規定。
（二）「按刑法第321 條第1 項第3 款之攜帶兇器竊盜罪，係以
      行為人攜帶兇器竊盜為其加重條件，此所謂兇器，其種類
      並無限制，凡客觀上足對人之生命、身體、安全構成威脅
      ，具有危險性之兇器均屬之，且祇須行竊時攜帶此種具有
      危險性之兇器為已足，並不以攜帶之初有行兇之意圖為必
      要。螺絲起子為足以殺傷人生命、身體之器械，顯為具有
      危險性之兇器。」（最高法院79年台上字第5253號判例要
      旨參照）。經查，扣案螺絲起子乙支，除把手為塑膠材質
      外，其餘係以金屬材質製成，質地堅硬，有卷附照片可資
      佐證，且被告能以螺絲起子插入鑰匙孔並轉開車門，足見
      該螺絲起子必有相當硬度，又依上開判例意旨亦認螺絲起
      子係屬兇器，綜此，被告以持螺絲起子開啟車門之方式為
      竊盜行為應屬攜帶兇器竊盜無訛。核被告所為，係犯修正
      前刑法第321 條第1 項第3 款、第2 項之攜帶兇器加重竊
      盜未遂罪。又被告有如上開事實欄一所載之科刑及執行紀
      錄，有臺灣高等法院被告前案紀錄表1 份在卷可佐，其於
      徒刑執行完畢後5 年內故意再犯本件有期徒刑以上之罪，
      為累犯，應依刑法第47條第1 項之規定加重其刑。被告著
      手竊盜後，未竊得物品即遭查獲，屬未遂階段，應依未遂
      犯規定，按既遂罪減輕其刑，並依法先加後減之。爰審酌
      被告正值年輕力壯，自應依循正軌賺取財物，詎其不思正
      途，屢屢再犯，並為本件竊盜犯行，損及被害人之權益，
      亦破壞社會秩序，被告所為實屬不該，自應受有相當程度
      之刑事非難；惟另考量被告於犯後均坦承犯行，被害人損
      害亦非龐大，並兼衡被告犯罪之動機、目的、手段、智識
      程度等一切情狀，量處如主文所示之刑，並諭知易科罰金
      之折算標準。扣案之螺絲起子乙把，雖係供被告犯本罪所
      用之物，但被告堅稱非其所有，爰不另為沒收之諭知，附
      此敘明。
據上論斷，應依刑事訴訟法第273 條之1 第1 項、第299 條第1
項前段，刑法第2 條第1 項前段、第25條第2 項、修正前刑法第
321 條第1 項第3 款、第2 項、第41條第1 項前段、第47條第1
項，判決如主文。
本案經檢察官戴瑞麒到庭執行職務。
中    華    民    國   100    年    3     月    11    日
                   刑事第二庭        法  官  陳麗芬
以上正本證明與原本無異。
如不服本判決應於收受判決後10日內向本院提出上訴書狀，並應
敘述具體理由。其未敘述上訴理由者，應於上訴期間屆滿後20日
內向本院補提理由書( 均須按他造當事人之人數附繕本) 「切勿
逕送上級法院」。
                                     書記官  謝雅茹
中    華    民    國   100    年    3     月    11    日
中華民國刑法(94.02.02)第321條
（加重竊盜罪）
犯竊盜罪而有左列情形之一者，處 6 月以上、 5 年以下有期徒
刑：
一  於夜間侵入住宅或有人居住之建築物、船艦或隱匿其內而犯
    之者。
二  毀越門扇、牆垣或其他安全設備而犯之者。
三  攜帶兇器而犯之者。
四  結夥三人以上而犯之者。
五  乘火災、水災或其他災害之際而犯之者。
六  在車站或埠頭而犯之者。
前項之未遂犯罰之。